---
title: "R Notebook"
output: 
  html_document:
    keep_md:  true
---

# ㅎㅇㅎㅇ
```{r}
library(foreign)
setwd("/Users/swayer/Desktop")
data <- read.spss("MethodData.sav",reencode='utf-8')
```


```{r}
data1 <- as.data.frame(data)
AA <- (data1$AA)
hist(AA)
qqnorm(AA,main='Normal')
qqline(AA,col='red')

```

### 1-c

히스토그램도 대칭이고, 정규성검정 확인해보면 정규분포에 가깝다볼 수 있음.


## 2 

```{r}
library(dplyr)
ex<- data1 %>% filter(exercise=='Medium'|exercise=='much')
ex_not <- data1 %>% filter(exercise=='A little'|exercise=='Not at all')

```

### 2-a


```{r}
ex_no <- ex_not[-24,]
a<- cbind(ex$wt_ch,ex_no$wt_ch)
t.test(a)
mean(ex$wt_ch)
mean(ex_no$wt_ch)

```

운동을 많이 하는 학생들, 적게 하는 학생들 뽑아보니 적게하는 학생들(ex_not)이 샘플갯수가 한개 더많아서

마지막 행 하나 삭제함 (23,23개로 맞춤)


통계가설

$H_0 :  \mu_{1} = \mu_2$

$H_1 :  \mu_{1} \neq \mu_2$
 

p-value가 0.00001641.. 로 < 0.05 .

통계적으로 유의하므로 귀무가설을 기각함 -> 두 집단 차이 존재함

두 집단 평균 비교해보면

운동한 사람들 1.4782, 안한 사람들 2로 

운동한 사람들의 체중변화가 더 작음.


### 2-b

```{r}
set <- cbind(data1$stress_r,data1$stress_g)
t.test(set)
mean(set[,1])
mean(set[,2])
```

이 문제도 a와 같이 수업별 집단 간 스트레스 지수를 비교해보면 

귀무, 대립가설 똑같이 세우고

t검정 결과 두 집단 간 차이가 유의하여 귀무가설 기각

-> stress_r 수업의 스트레스 지수가 타수업의 그 것보다 높음


## 3

```{r}
cor(data1$HR1,data1$HR2)
cor(data1$HR1,data1$HR3)
cor(data1$HR2,data1$HR3)

```

차례대로, $\rho_{12}=0.7168,\ \rho_{13}=0.70136,\ \rho_{23}=0.8755$



## 4 최적회귀식 결정
```{r}
nume_data <- data1[,c(6,7,9,10,11,14,15,16,17)]
cat_data <- data1[,c(3,4,5,8,13,19)]
head(cat_data)

final <- nume_data
head(final)
lm(AA~Age+Hight+wt_ch+exp_wtch+stress_r+stress_g+Beer+Coffee, data=final)


```

수치를 추정하는 회귀식을 작성할 때 numeric data는 모두 고려하기로 하되, 

심박수 데이터는 위에서 확인했듯 각자 상관계수가 높아 독립변수 간 다중공선성 문제 여지가 있어서 제외

단순한 설명을 위해 명목형 변수도 제외

종합하면 회귀식은 아래와 같다

$AA = 4.149441+ 0.012342*Age -0.004677*Height + 0.034349*wt-ch + ..$


